臺灣基隆地方法院刑事判決　　　　　　　 94年度訴字第544號
公　訴　人　臺灣基隆地方法院檢察署檢察官
被　　　告　丙○○
上列被告因違反毒品危害防制條例案件，經檢察官提起公訴（94
年度毒偵字第1375號），並經本院合議庭裁定由受命法官獨任進
行簡式審判程序，判決如下：
    主      文
丙○○連續施用第一級毒品，處有期徒刑捌月。
扣案之第一級品海洛因淨重零點肆伍公克（不含包裝袋）沒收銷
燬之；包裝上開第一級毒品海洛因之包裝袋壹只、注射針筒壹支
均沒收。
    事實及理由
一、本件犯罪事實應補充：「被告丙○○前因施用毒品案件，2
    次經觀察勒戒後，認無繼續施用毒品之傾向，由臺灣基隆地
    方法院檢察署檢察官於民國92年10月13日以92年度毒偵字第
    866號不起訴處分確定，於92年10月15日釋放。丙○○基於
    施用第一級毒品海洛因之桃拾犯意，自94年3月29日某日起
    至94年6月1日某時止（起訴書誤載至94年5月10日止），以
    針筒內摻水混合第一級毒品海洛因再注射至右手臂血管之方
    式，約1天施用1、2次之頻率，連續犯用第一級毒品海洛因
    多次。嗣為警查獲第一級毒品海洛因淨重0.45公克，其所有
    供施用毒品用之包裝上開第一級毒品海洛因之包裝袋1只、
    注射針筒1支。」、證據應補充；「被告於本院準備程序及
    審判程序之自白。扣案之海洛因經法務部調查局鑑定含第一
    級毒品海洛因成分，淨重0.45公克，有該局94年7月19日調
    科壹字第320002912號鑑定通知書在卷可佐。」，應適用之
    法條應補充：「被告持有第一級毒品海洛因係供施用，其持
    有之低度行為應為施用之高度行為所吸收，不另論罪。公訴
    人雖就被告自94年3月29日起起至94年5月10日止施用第一級
    毒品海洛因之犯行起訴，就被告其餘施用第一級毒品之事實
    未予起訴，然未起訴部分之犯罪事實與起訴部分，有連續犯
    之裁判上一罪關係，為起訴之效力所及，本院自應併予審究
    。扣案之第一級毒品海洛因淨重0.45公克，為查獲之毒品，
    不問屬於犯人與否，應依毒品危害防制條例第18條第1項前
    段之規定，沒收銷燬之；另扣案之包裝前開第一級毒品海洛
    因之包裝袋1只、注射針筒1支，經核非專供施用毒品之器具
    ，惟係被告所有且係供其施用第一級毒品海洛因所用之物，
    業據被告供明在卷，爰依刑法第38條第1項第2款規定宣告沒
    收。」外，餘均引用如附件檢察官起訴書之記載。
二、據上論斷，應依刑事訴訟法第273條之1第1項、第284條之1
    、第299條第1項前段、第310條之2、第454條第2項，毒品危
    害防制條例第10條第1項、第23條第2項、第18條第1項前段
    ，刑法第11條、第56條、第38條第1項第2款，判決如主文。
本案經檢察官乙○○到庭執行職務。
中　　華　　民　　國　　94　　年　　8　　月　　15　　日
                  刑事第二庭法  官    何怡穎
以上正本證明與原本無異。
對於本件判決如有不服，應於收受送達後10日內，向本院提出上
訴書狀，上訴於臺灣高等法院，並按他造當事人之人數附具繕本
。
中　　華　　民　　國　　94　　年　　8　　月　　15　　日
                            書記官    李繼業
附錄本案論罪科刑法條：
毒品危害防制條例第10條第1 項
施用第一級毒品者，處6 月以上5 年以下有期徒刑。
附件：
臺灣基隆地方法院檢察署檢察官起訴書
　　　　　　　　　　　　　　　　　  94年度毒偵字第1375號
　　被　　　告　丙○○　男　29歲（民國○○年○月○○日生）
　　　　　　　　　　　　住基隆市○○區○○路264巷16號之2
　　　　　　　　　　　　國民身分證統一編號：Ｚ000000000號
上列被告因違反毒品危害防制條例案件，業經偵查終結，認應提
起公訴，茲敘述犯罪事實及證據並所犯法條如下：
　　　　犯罪事實
一、丙○○前因施用毒品案件，經觀察、勒戒後，認無繼續施用
　　 毒品之傾向，於民國93年9月8日執行完畢釋放，並由本署檢
　　 察官於93年9月6日，以93年度毒偵字第1524號、93年度毒偵
　　 緝字第84 號為不起訴處分確定。復因施用第1級毒品，經本
　　 署檢察官提起公訴，由臺灣基隆地方法院於94年5月9日，以
　　 94年度訴字第125號判處有期徒刑7月確定（尚未執行）。詎
　　 其猶不知悔改，復基於概括之犯意，自94 年3月29日起至同
　　 年5 月10日止，在基隆市○○路之麥當勞速食店廁所內等處
　　 ，連續施用第1 級毒品海洛因，為警於94年5月10日晚上9時
　　 40分許，在基隆市○○路82號前查獲，並扣得海洛因乙包（
　　 毛重0.7公克）、注射針筒1支。
二、案經基隆市警察局第1分局報告偵辦。
　　　　證據並所犯法條
一、訊據被告丙○○對於上揭犯罪事實坦承不諱，並有臺灣尖端
　　 先進生技醫藥股份有限公司濫用藥物檢驗報告1 紙在卷可參
　　 ，其犯嫌堪予認定。
二、核被告丙○○所為，係犯毒品危害防制條例第10 條第1項之
　　 施用第1級毒品罪嫌。其先後多次施用第1級毒品之犯行，時
　　 間緊接，所犯構成要件相同，顯均係基於同1 概括犯意而為
　　 ，請論以連續犯，並加重其刑。扣案之物，請依法分別宣告
　　 沒收及沒收並銷燬之。
三、依毒品危害防制條例第23條第2 項、刑事訴訟法第251 條第
　　 1 項提起公訴。
　　此致
臺灣基隆地方法院
中　　華　　民　　國　　94　　年　　6 　　月　　3 　　日
　　　　　　　　　　　　　　　 檢察官　甲　○　○
本件正本證明與原本無異
中　　華　　民　　國　　94　　年　　6 　　月　　8 　　日
　　　　　　　　　　　　　　　書記官　林　亮　珠
附錄所犯法條：
毒品危害防制條例第10條第1 項
　　施用第一級毒品者，處 6 月以上 5 年以下有期徒刑。
